臺灣臺北地方法院民事裁定  
110年度聲字第509號
聲  請  人  柯高梅卿


相  對  人  柯彥名  


上列當事人間聲請返還提存物事件，本院裁定如下：
    主  文
聲請駁回。
    理  由
一、本件聲請意旨略以：聲請人前依本院110年度全字第260號假
    處分裁定聲請強制執行，提供擔保金新臺幣（下同）1,322,
    604元，而因聲請人聲請假處分強制執行時，相對人已將該
    假處分裁定所示禁止處分行為之土地（下稱系爭土地）移轉
    第三人蘇祺淑，致聲請人假處分強制執行未果，應供擔保之
    原因消滅，爰依民事訴訟法第106條前段準用第104條第1項
    第1款規定，聲請裁定准予返還該擔保金等語。
二、按有應供擔保之原因消滅情形者，法院應依供擔保人之聲請
    ，以裁定命返還其提存物或保證書，民事訴訟法第104條第1
    項第1款定有明文。又假扣押、假處分、假執行等其他依法
    令供訴訟上之擔保者，準用前開規定，民事訴訟法第106 條
    前段亦規定甚明。
三、查：
㈠、本院前於民國110年8月23日以110年度全字第260號裁定，准
    予聲請人以1,322,604元為相對人供擔保後，禁止相對人對
    於系爭土地為「讓與、設定抵押、出租及其他一切處分行為
    」，聲請人則於同年月27日為相對人提供擔保金，向本院聲
    請強制執行等情，有上開裁定、本院110年度存字第2093號
    提存書、國庫存款收款書、本院提存所110年8月27日（110
    ）存字第2093號函、民事聲請假處分執行狀（不動產）各1
    份可參（見本院110年度司執全字第410號卷第5至9頁、本院
    110年度司執全字第410號卷第1至4頁），並經本院調閱本院
    110年度存字第2093號提存卷宗、本院110年度司執全字第41
    0號保全程序卷宗核閱屬實。
㈡、又本院民事執行處於110年8月30日以北院忠110司執全天字第
    410號執行命令（下稱系爭執行命令），命相對人應於系爭
    執行命令送達日起，於聲請人以1,322,604元為相對人供擔
    保後，禁止相對人於系爭土地為「出租行為」；另以本院11
    0年度司執全字第410號裁定，駁回聲請人就系爭土地關於禁
    止相對人為「讓與、設定抵押及其他一切處分行為」之強制
    執行，該裁定並經本院以110年度執事聲字第198號裁定駁回
    異議，有系爭執行命令、本院110年度司執全字第410號裁定
    、本院110年度執事聲字第198號裁定各1份、本院送達證書2
    份為憑（見本院110年度司執全字第410號卷第12、14至15、
    22至23頁、本院110年度執事聲字第198號卷第27至30頁），
    堪認執行法院已依本院裁定之假處分核發系爭執行命令，且
    系爭執行命令並未撤銷，故聲請人為相對人供擔保之原因並
    未消滅，不符合民事訴訟法第106條準用第104條第1項第1款
    之要件。
㈢、基上，聲請人應供擔保之原因既未消滅，聲請人依民事訴訟
    法第106條準用第104條第1項第1款規定，向本院聲請裁定返
    還提存物，自屬無據，應予駁回。
四、爰裁定如主文。
中　　華　　民　　國　　110 　年　　10　　月　　28    日
                  民事第八庭    法  官  吳佳樺
以上正本係照原本作成。
如對本裁定抗告，須於裁定送達後10日內向本院提出抗告狀，並
繳納抗告費新臺幣1,000元。
中　　華　　民　　國　　110 　年　　10　　月　　28　　日
                                書記官  楊環宇